臺灣高等法院刑事裁定
110年度抗字第341號
抗  告  人  
即  受刑人  黃子育


上列抗告人因定應執行刑案件，不服臺灣桃園地方法院中華民國
110年1月27日110年度聲字第344號裁定（聲請案號：臺灣桃園地
方檢察署110年度執聲字第188號），提起抗告，本院裁定如下：
    主  文
抗告駁回。
    理  由
一、裁判確定前犯數罪者，併合處罰之；宣告多數有期徒刑者，
    於各刑中之最長期以上，各刑合併之刑期以下，定其刑期，
    但不得逾30年；刑法第50條第1 項前段、第51條第5 款分別
    定有明文。
二、本件抗告人即受刑人黃子育（下稱受刑人），因偽造私文書
    （5罪）、詐欺（5罪）、侵占（2罪）、竊盜（2罪），先後
    經法院判決確定如附表所示之刑，有本院109年度聲字第527
    號確定裁定、臺灣桃園地方法院109年度簡字第127號確定判
    決、本院被告前案紀錄表在卷可稽，因犯罪時間均在附表編
    號1所示民國106年9月26日以前，合於定執行刑之要件，原
    審定應執行有期徒刑1年7月，並諭知易科罰金之折算標準，
    洵屬適法允當。
三、抗告意旨略稱：受刑人現知道悔改，會向上向善，請給予重
    新做人的機會，從輕定刑。
四、按數罪併罰案件定其應執行之刑，本係基於刑罰經濟與責罰
    相當之考量，所為ㄧ新刑罰之宣告，並非給予受刑人不當利
    益，法院在審酌個案具體情節，裁量定應執行之刑時，除應
    考量行為人所犯數罪反映出之人格特性，並應權衡審酌行為
    人之責任與整體刑法目的及相關刑事政策，受法秩序理念規
    範之比例原則、平等原則、責罰相當原則等自由裁量權之內
    部抽象價值要求界限之支配，使以輕重得宜，罰當其責，如
    所定之執行刑，無全然喪失權衡意義或顯然有違比例原則之
    裁量權濫用之情形，即無違法或不當之可言。
五、經查，受刑人有本件多次偽造私文書、詐欺、侵占、竊盜犯
    行，一再破壞社會秩序，侵害他人財產法益，本院在宣告刑
    最長刑期有期徒刑3月以上，刑期合併總合有期徒刑2年9月
    以下，斟酌受刑人犯罪次數、罪質同一性，兼衡附表編號1
    至12部分前經本院109年度聲字第527號裁定應執行有期徒刑
    1年4月，附表編號13至14部分前經原確定判決定應執行有期
    徒刑4月，已定執行刑部分刑期總合之內部限制為有期徒刑1
    年8月，暨受刑人回歸社會之可能性，認原審定有期徒刑1年
    7月，並諭知易科罰金之折算標準，無違罪刑相當原則而有
    違法或不當可言。受刑人提起抗告，指原裁定定刑過重，請
    求從輕定刑，為無理由，應予駁回。
六、附表編號1至12已執行完畢部分，檢察官於執行本件所定執
    行刑時將予扣除，亦即受刑人再執行有期徒刑3月（得易科
    罰金）即可，附此敘明。
據上論斷，應依刑事訴訟法第412 條，裁定如主文。　
中　　華　　民　　國　　110 　年　　3 　　月　　3　　日
     　　　　　　 刑事第九庭    審判長法　官  潘翠雪
                                      法　官  陳俞婷
                                      法　官  曾德水
以上正本證明與原本無異。
如不服本裁定，應於收受送達後五日內向本院提出再抗告狀。
                                      書記官  陳怡君
中　　華　　民　　國　　110 　年　　3 　　月　　3 　　日